臺灣高等法院刑事裁定
111年度聲字第2686號
聲  請  人  臺灣高等檢察署檢察官
受  刑  人  章意清


上列聲請人因受刑人數罪併罰有二裁判以上，聲請定其應執行之
刑（聲請案號：臺灣高等檢察署111年度執聲字第1274號），本
院裁定如下：
    主  文
章意清犯如附表所示各罪所處之刑，應執行有期徒刑參年陸月。
    理  由
一、聲請意旨略以：受刑人章意清因違反銀行法等數罪，先後經
    判決確定如附表，應依刑法第51條第5款、第53條之規定，
    定其應執行之刑，爰依刑事訴訟法第477條第1項之規定聲請
    定應執行之刑等語。
二、本件受刑人於裁判確定前犯如附表編號1所示之罪係於民國9
    5年7月1日前犯之，而受刑人行為後，刑法業經修正，並於9
    4年2月2日經總統以華總一義字第09400014901號令公布，且
    自95年7月1日施行。按行為後法律有變更者，適用行為時之
    法律，但行為後之法律有利於行為人者，適用最有利於行為
    人之法律，修正後刑法第2條第1項定有明文。此條規定係規
    範行為後法律變更所生新舊法律比較適用之準據法，本身尚
    無新舊法比較之問題，於新法施行後，應一律適用新法第2
    條第1項之規定，為「從舊從輕」之比較。修正前刑法第51
    條第5款規定：「宣告多數有期徒刑者，於各刑中之最長期
    以上，各刑合併之刑期以下，定其刑期。但不得逾20年」，
    惟修正後刑法第51條第5款提高多數有期徒刑合併應執行之
    刑不得逾30年，比較新、舊法之結果，自以修正前刑法較有
    利於被告，依刑法第2條第1項前段之規定，仍應依修正前刑
    法，定其應執行之刑。
三、按數罪併罰有二裁判以上者，應依刑法第51條之規定定其應
    執行之刑。又宣告多數有期徒刑者，於各刑中之最長期以上
    ，各刑合併之刑期以下，定其刑期，刑法第53條、第51條第
    5款亦有明文。又法律上屬於自由裁量之事項，有其外部性
    界限及內部性界限，並非概無拘束。依據法律之具體規定，
    法院應在其範圍選擇為適當之裁判者，為外部性界限；而法
    院為裁判時，應考量法律之目的，及法律秩序之理念所在者
    ，為內部性界限。法院為裁判時，二者均不得有所踰越。在
    數罪併罰，有二裁判以上，定其應執行之刑時，固屬於法院
    自由裁量之事項，然仍應受前揭外部性界限及內部性界限之
    拘束（最高法院94年度台非字第233號判決意旨參照）。
四、查受刑人因犯如附表所示之案件，經本院先後判處如附表所
    示之刑，均經確定在案，且本件聲請定應執行刑之犯罪事實
    最後判決法院為本院，有本院100年度金上重更一字第12號
    、109年度重金上更二字第4號判決、最高法院102年度台上
    字第1156號、110年度台上字第4523號判決及本院被告前案
    紀錄表各1份在卷可稽（見本院卷一第11至47、121至288、5
    53至564頁）。而受刑人所犯如附表所示之案件，均係不得
    易科罰金之罪，不論適用修正前後刑法第50條之規定，均無
    不同。揆諸前揭法條規定，檢察官聲請定其應執行之刑，本
    院審核其聲請為正當。爰審酌本件內部性及外部性界限，受
    刑人所犯各罪之類型、態樣、侵害法益、情節及行為次數，
    兼衡刑罰經濟與公平、比例原則，對於受刑人所犯數罪為整
    體非難評價，並考量受刑人具狀向本院表示：希望就附表所
    示之案件定其應執行之刑等語（見本院卷二第9至10頁）之
    意見後，裁定其應執行刑如主文所示。至受刑人固於前開狀
    紙請求就其他案件定其應執行之刑，自應由受刑人依法另向
    檢察官聲請之，一併敘明。
五、又受刑人所犯附表編號1所示之案件雖已執行完畢，有本院
    被告前案紀錄表1份在卷足憑，惟附表編號2所示之案件係於
    附表編號1所示之案件判決確定前所犯，合於數罪併罰要件
    ，仍應就如附表所示之罪所處之刑，合併定應執行刑，至附
    表編號1所示案件已執行之刑期部分，則屬就所定應執行刑
    於執行時應為如何折抵之問題，併此敘明。
據上論斷，應依刑事訴訟法第477條第1項，刑法第2條第1項前段
、第53條、第50條第1項、修正前刑法第51條第5款，裁定如主文
。
中　　華　　民　　國　　111 　年　　8 　　月　　29　　日
                  刑事第二十一庭審判長法　官  林怡秀
                                      法　官  劉元斐
                                      法　官  蔡羽玄
以上正本證明與原本無異。
如不服本裁定，應於收受送達後五日內向本院提出抗告狀。
                                      書記官  陳語嫣
中　　華　　民　　國　　111 　年　　8 　　月　　29　　日
附表
編號  1 2 罪名  期貨交易法 銀行法 宣告刑  有期徒刑9月 有期徒刑3年 犯罪日期  90年1月間至92年8月間 93年3月間至97年1月8日 偵查（自訴）機關年度案號  臺灣臺北地方檢察署93年度偵字第10337號 臺灣臺北地方檢察署100年度偵字第3752號、101年度偵字第1539、1540、1541、1542號（聲請書附表漏載100年度偵字第3752號、101年度偵字第1540、1541、1542號）  最後 事實審 法院 臺灣高等法院 臺灣高等法院  案號 100年度金上重更一字第12號 109年度重金上更二字第4號  判決 日期 100年12月21日 110年4月14日 確定 判決 法院 最高法院 最高法院  案號 102年度台上字第1156號 110年度台上字第4523號  確定 日期 102年3月21日 111年6月22日 備註  臺灣臺北地方檢察署102年度執字第2024號（已執畢） 臺灣臺北地方檢察署111年度執字第3343號